# 中期财务报表递延所得税资产转回问题

提问人：bigking1 时间：2015-08-26 19:04:08
期初亏损确认递延所得税资产 100 元，递延收益余额为 2000 元，确认递延所得税资产 250 元， 2015 年 6 月 30 日半年报实现利润 800元。其中递延收益结转收入为 1000 元，期末递延收益为 1000 元。将半年当成一个完整纳税年度来考虑的话，如果考虑进研发支出加计扣除及业务招待费等调整因素后应纳税所得额为负数（尚未考虑递延收益的转回对应纳税所得额的调整）,假如为-30。
问题 1 ：递延收益对应的递延所得税资产转回对应的对方科目是什么？好象应该是由递延收益对应的递延所得税资产转入到亏损对应的递延所得税资产。因为递延收益对应的递延所得税资产问题放大了亏损，使得以后期间可用于抵扣的亏损金额更大了。 问题 2 ：当期的所得税费用是多少？好象应该是 0 ，因为调整后应纳税所得额为 0 ，递延收益对应的递延所得税资产转回，没有产生所得税费用，理由如上。亏损产生的递延所得税资产，因为本期没有足够的应纳税所得额，而无法转回。还是应为 250 ？即应纳税所得额0+递延收益转回数250.希望大家可以讨论。 问题 3 ：中期财务报表是否需要根据资产及负债的账面价值与计税基础的差异对递延所得税做调整？ 问题 4 ，如果 3 的答案是需要，那在确定中期报表的应交税费－应交企业所得税时如何确定金额？是直接根据账面利润总额*25%得到，还是需要将中期视为一个完整的纳税年度，并在中期利润的基础上进行纳税调整得到中期的应纳税所得额，得到中期财务报表的应交税费－应交企业所得税。每个中期都这样调的话，调的好辛苦啊。 5 ，中期财务报表要不要考虑亏损产生的递延所得税资产是否可以转回的问题，所得税是按年核算的，中期其实并不清楚到最后年底是否到底有应纳税所得额用于抵扣。亏损也是要到年底才能真正用来抵扣的。所以中期去考虑亏损产生的递延所得税资产能不能转回，其实是没法考虑的，是不是中期报表不需要考虑亏损对应的递延所得税资产的转回？还是需要将中期视为完整纳税年度进行纳税调整后得到应纳税所得额，再考虑中期报表中亏损对应的递延所得税资产的转回？

回答人：chenyiwei
1 、对应科目是“所得税费用——递延所得税费用”。 2 、建议换一种思路，根据以下两者之和计算本中期的所得税费用：（ 1 ）纳税调整后本中期的应纳税所得额乘以适用税率，再扣减期初可抵扣亏损后的本中期实际应纳所得税额，即当期所得税费用；（ 2 ）基于“独立观”的要求确定本中期末递延所得税资产、负债的应有余额，与年初余额之间的差额为本中期的递延所得税费用。 3 、是。中期虽然不是一个完整纳税年度，只是其中一部分，但应根据对全年应纳税所得额的预测来考虑递延所得税资产确认所需的“可预见的未来可产生足够多的应纳税所得额”这一条件是否满足的问题。

提问人：bigking1 时间：2015-08-26 21:43:35
我已对问题重新描述。力图更加清晰的进行表达，希望再看一下，重新发表一下意见。在我举的具体的例子中，我总感觉递延收益对应的递延所得税资产转回时，对方科目不应该是所得税费用。而应该转化为亏损对应的递延所得税资产。因为在考虑递延收益对应的递延所得税资产转回前，应纳税所得额已经为负数比如本例为－ 30 ，再将递延收益转回，再调减应纳税所得额，其实是增加了可抵扣的亏损，应纳税所得额变为了－ 280 。亏损可抵扣的税额增加 250 ，恰好是由递延收益对应递延所得税资产转回造成的。所以这时候递延收益对应的递延所得税资产应该是转化为了亏损对应的递延所得税资产，而不是转化为所得税费用。转化为所得税费用，只有在递延收益转回前，应纳税所得额为正数的情况下才适用，且转回的金额对应到所得税费用的金额不能超过该应纳税所得额。超过的部分，同理应该转化为递延所得税资产。比如在转回前的应纳税所得额为 300 ，转回后，变为 50 ，这时转回的部分应全部对应为所得税费用。再如果转回前的应纳税所得额为 200 ，那么这时转回的 250 元， 200 元应该记入所得税费用， 50 元应该记入亏损对应的递延所得税资产。

回答人：chenyiwei
不能这样理解。即使因递延收益的暂时性差异转回导致可抵扣亏损扩大，也是两项业务：（ 1 ）递延收益暂时性差异转回；（ 2 ）确认亏损相关的递延所得税资产。这两者都是对应于递延所得税费用。